臺灣板橋地方法院刑事判決　　　　　　　　　　　　九十三年度簡上字第四０一號
　　上　訴　人
　　即　被　告　丙○○
右列上訴人因傷害案件，不服本院簡易庭於中華民國九十三年六月二十五日以九十三
年度簡字第二八四三號所為之第一審判決（聲請簡易判決處刑案號：九十三年度偵字
第八六三五號），提起上訴，本院管轄之第二審合議庭判決如左：
    主  文
上訴駁回。
    事  實
一、緣丙○○係居住在台北縣三重市○○○路五十七巷八號，其前向台北縣政府檢舉
    同路五十七巷六號房屋未設置化糞池及二樓加蓋違章建築，而與該屋主乙○○○
    相處不睦。丙○○與其妻丁○○○於民國九十三年一月十五日下午三時十分許，
    前往台北縣三重市○○○路五十七巷六號一樓，丙○○與乙○○○至上址後方水
    溝查看化糞池設置改善情形時，丙○○與屋主乙○○○發生口角爭執，雙方拉扯
    中，丙○○竟基於傷害人之身體的犯意，以拳頭毆打乙○○○之右眼部位，致乙○○○受有右眼瘀青、紅腫之傷害。
二、案經被害人乙○○○訴由臺北縣政府警察局三重分局報告臺灣板橋地方法院檢察
    署檢察官偵查後，聲請簡易判決處刑。
    理  由
一、按被告以外之人於審判外之言詞陳述，除法律有規定者外，不得作為證據；被告
    以外之人於審判外之陳述，如經當事人於審判程序同意作為證據，法院審酌該言
    詞陳述作成時之情況，認為適當者，亦得為證據，刑事訴訟法第一百五十九條、
    第一百五十九條之五分別定有明文。本件上訴人即被告丙○○於準備程序中陳明
    同意告訴人乙○○○、證人甲○○、丁○○○分別於警詢、偵查中之言詞陳述作
    為證據，且本院審酌上開告訴人、證人之言詞陳述作成時之情況，亦無不當之情
    形，依法自得為證據，合先敘明。
二、訊據上訴人即被告丙○○矢口否認上開傷害犯行，辯稱：伊沒有打傷告訴人乙○○○，也沒有必要打她，因伊檢舉告訴人的房子違建，告訴人覺得她的房子要被
    拆掉，內心很不甘心，所以才告伊，且事發當時證人甲○○並沒有在現場看到當
    時發生情形，是告訴人叫甲○○如何作證的云云。惟查：
（一）右開犯罪事實，迭據告訴人乙○○○於警詢、偵查及本院審理中指述綦詳，核
      與證人即事發當日在上開房屋閣樓夾層施工之甲○○於警詢時、偵查及本院審
      理中證述之情節大致相符，並有台北縣立三重醫院驗傷診斷書一紙、告訴人左
      眼受傷照片一張在卷可稽。
（二）被告雖以前揭情詞置辯，惟被告如何於上開時地打傷告訴人之情，已據告訴人
      於本院審理中以證人身分結證稱：「（九十三年一月十五日下午如何與被告發
      生爭吵？）當天‧‧‧整理好後我在掃地，我叫甲○○整理樓梯，被告與其太
      太進入我家，被告就說捏給他死，手就打我右眼，‧‧‧被告打我的時候，我
      就喊救人，當時被告就離開了，我快跌倒就拉住被告太太，一開始是被告太太
      先進來，被告隨後才進來，被告與其太太還在屋內的時候，甲○○就已經從樓
      梯處下來」、「（被告與其太太何時去你家裡？）詳細時間我不曉得，是我在
      家裡沒多久，他們二人就進入我家中，甲○○則在我還沒有進入家中時，就已
      經在家裡整理樓梯」、「（被告太太中間有沒有離開？）沒有」、「（現場還
      有何人？）除了我，還有被告、被告太太，及甲○○，被告是在房屋裡面打我
      」‧‧‧「（你被打時，甲○○有沒有看到？）這我不知道，甲○○當時是在
      樓梯中間整理樓梯，我有聽到甲○○說鄰居間不要這樣子」、「（當時你手裡
      有沒有拿東西？）我當時手裡有拿著整理水溝的杓子，被告伸手掐我時，我就
      把杓子放開」、「（被告掐你的時間多久？）我不知道，他有掐我脖子，後來
      要放手時，有拉我領口的衣服，拉扯實際時間並沒有計算，我則沒有拉被告的
      人或衣服，我是在快跌倒時，去拉被告太太胸前的衣服」、「（甲○○來的時
      候有說些什麼？）我喊救人的時候，有聽到甲○○說鄰居間不要這樣子，但是
      他沒有靠近我們，也沒有拉開我們，或來扶我」、「（你看到甲○○時，被告
      及其太太是否還在屋內？）應該被告及其太太都還在屋內」等語。另證人甲○○於審理中經隔離並具結後亦證述：「（當天是誰先到告訴人住處？）是告訴
      人先到家，當時我在閣樓夾層工作，告訴人到家的時候，是去後面看水溝或是
      化糞池，我有聽到告訴人要帶被告去看他家後面，說化糞池已經有改善」、「
      （後來發生何事？）我在樓上有聽到告訴人在屋內喊救人，我就從閣樓下來，
      看到被告把告訴人拉住，拉住告訴人脖子、領口附近的衣服，告訴人則拉住被
      告太太的衣服，當時是被告要拉告訴人往門口方向走，告訴人則拉住被告太太
      的衣服，當時我並沒有聽到他們之間有說些什麼話，是有聽到告訴人說被告打
      他，當時告訴人眼睛部位有黑黑、腫腫的，就是瘀青」、「（一開始看到告訴
      人時，有否看到他眼睛黑黑的？）剛開始我沒有看到他人，所以我不知道他眼
      睛有沒有異狀」、「（有沒有看到何人手上拿有東西？）都沒有」、「（你看
      到他們在拉扯時，你有沒有做些什麼動作？）我有向他們說，鄰居間不要這個
      樣子，但沒有人對我的話有回應，三人拉扯間到門口了，我覺得沒有我的事情
      ，就回去做我的事情」‧‧‧「（你在二樓的地方是不是樓下講話的聲音都可
      以聽見？）他們如果是在巷子或門口講話，我在閣樓都聽得到，但如果走到廚
      房後面，我就聽不到‧‧‧」、「（被告進入告訴人家裡，隔多久，你聽到告
      訴人喊救命？）應該是十分鐘以內‧‧‧」、「（是否聽到喊救命之後就馬上
      下來？）我聽到他喊救命，就放下工具，馬上下來」、「（下來時，看到哪些
      人？）看到被告、告訴人及被告太太，看到被告拉告訴人要往外面的方向，告
      訴人則拉住被告太太，我看到他們一直拉扯走出門外，在屋外的情形我就不知
      道，在走出屋外之前，他們都是拉在一起‧‧‧」、「（何時發現告訴人眼睛
      有受傷？）我不知道他是否眼睛受傷，只是看到（告訴人）眼睛黑黑的，是在
      他們三人拉扯往外走時，我直覺看到告訴人眼睛黑黑的」等語詳確。
（三）觀之告訴人、證人甲○○上開指證情節，可知證人甲○○雖未親眼目睹被告打
      傷告訴人，但已明確證述伊在樓上有聽到告訴人喊救人，就從閣樓下來看到被
      告拉住告訴人脖子、領口附近衣服，告訴人則拉住被告太太的衣服，被告要拉
      告訴人往門口方向走，伊有聽到告訴人說被告打她，且當時有看到告訴人眼睛
      部位有黑黑、腫腫（即瘀青）等情，核與告訴人此部分指述情節大致相符。且
      徵之告訴人於警詢、偵查及本院審理中始終指證遭被告以拳頭打傷眼睛，復無
      證據顯示告訴人於案發前其眼睛部位已有瘀青、紅腫之傷害（參被告於偵查中
      供述伊進屋時沒有注意看到告訴人臉上有瘀青），自難認告訴人有事前虛捏眼
      睛受傷事實構陷被告入罪之情。而告訴人雖與被告間有本次糾紛，惟原本並無
      仇隙，亦據被告供承在卷，另證人甲○○與被告、告訴人之間亦互不相識，甲○○雖受僱或承包告訴人之上開房屋工程，但無事證顯示告訴人有勾串證人甲○○，使其證詞有何偏頗之虞，衡情告訴人、證人尚無甘冒誣告、偽證罪責而
      誣陷被告之理，告訴人及證人上開證述情節應可採信。參酌被告於偵查中供稱
      伊要出去時告訴人不讓伊出去，告訴人用棍子打伊，伊反抗並用手腳推告訴人
      等語，並有被告提出案發當時其穿著衣服受損之照片及手部擦傷之驗傷診斷書
      可稽，且證人即被告之妻丁○○○於偵查中亦證述：伊看到被告與告訴人二人
      在拉扯，伊要阻止時告訴人就拉住伊等語，被告與證人丁○○○就此部份供證
      情節互核相符，是被告與告訴人間於前揭時地確有肢體接觸。茲被告與告訴人
      於案發當時既有肢體拉扯，且證人甲○○證述有聽見告訴人說被告打她，並親
      眼看到告訴人眼睛部位有瘀青，而被告因告訴人之上開房屋違建及化糞池設置
      與告訴人之意見不合，雙方爭執時被告因而出手毆傷告訴人，此與常情亦不相
      悖違，益徵告訴人指訴遭被告以拳頭打傷眼睛一節不虛。
（四）至證人丁○○○雖於偵查、審理中證稱：告訴人喊救人時，甲○○下樓來，那
      時被告已經從房屋出去，告訴人還拉著伊等語，惟與告訴人及證人甲○○證述
      情節不符，且證人丁○○○為被告之妻，與被告為至親，並參酌證人甲○○於
      審理中證述：「（為何不希望被告及告訴人在庭？）因為上一次偵查庭後，被
      告太太就對我很不客氣，而且被告認為我與告訴人串通好的，我是希望我的立
      場能夠中立，所以不希望他們在場」等語，益徵證人丁○○○所證有偏頗之虞
      ，而證人丁○○○於審理中證述伊是站在門口，並沒有跟著進去房子後面看排
      水溝，被告看完水溝要出來，告訴人就用挖水溝的棍子打被告，伊看到時就前
      去勸阻等語，然證人丁○○○既未與被告、告訴人一同前去查看化糞池之改善
      情形，則證人丁○○○就被告與告訴人在此段期間是否有衝突，即有未看見之
      可能性，是證人丁○○○證述案發當時沒有看到被告打告訴人云云，尚難採信
      。另被告於本院審理中所提錄影帶、錄音帶、譯文等項證據方法，經本院審酌
      後，認均屬案發後被告與告訴人間之糾紛，與本案論斷之結果不生影響，尚難
      為被告有利之認定。綜上，告訴人於警詢、偵查及本院審理中前後指證遭被告
      以拳頭打傷之情節互核相符，並有上開驗傷診斷書及受傷照片可稽，足認告訴
      人指稱遭被告以拳頭打傷眼睛之情，堪信屬實。從而，被告前開所辯，顯屬事
      後卸責之詞，委不足採。本案事證明確，被告傷害犯行，洵堪認定，應依法論
      科。
三、核被告所為，係犯刑法第二百七十七第一項之傷害罪。原審以被告犯行明確，依
    刑事訴訟法第四百四十九條第一項前段、第三項、第四百五十四條第二項、刑法
    第二百七十七條第一項、第四十一條第一項前段、罰金罰鍰提高標準條例第一條
    前段、第二條，量處罰金拘役二十日，並諭知如易科罰金，以三百元折算一日。
    認事用法，核無不合，量刑亦屬妥適。被告上訴意旨猶執前詞指摘原判決不當，
    求予撤銷改判，為無理由，應予駁回。
據上論斷，應依刑事訴訟法四百五十五條之一第一項、第三項、第三百六十八條，判
決如主文。
本案經檢察官張云綺到庭執行職務。
中　　　華　　　民　　　國　　九十三　　年　　　十　　　月　　二十八　　日
                                    臺灣板橋地方法院刑事第十八庭
                                        審判長法  官
                                              法  官
                                              法  官
右正本證明與原本無異
本件不得上訴
                                              書記官  胡勤義
中　　　華　　　民　　　國　　九十三　　年　　　十　　　月　　二十八　　日
附錄本案論罪科刑法條全文：
刑法第二百七十七條
(普通傷害罪)
傷害人之身體或健康者，處三年以下有期徒刑、拘役或一千元以下罰金。
犯前項之罪因而致人於死者，處無期徒刑或七年以上有期徒刑；致重傷者
，處三年以上十年以下有期徒刑。
